【裁判字號】    94,訴,2729
【裁判日期】    950126
【裁判案由】    毒品危害防制條例
【裁判全文】
臺灣高雄地方法院刑事判決              94年度訴字第2729號
公  訴  人  臺灣高雄地方法院檢察署檢察官
被      告  乙○○
上列被告因毒品危害防制條例案件，經檢察官提起公訴（94年度
毒偵字第5412號），本院改依簡式審判程序審理，判決如下：
    主  文
乙○○連續施用第一級毒品，累犯，處有期徒刑玖月，扣案之殘
留第一級毒品海洛因之注射針筒壹支沒收銷燬之；又連續施用第
二級毒品，累犯，處有期徒刑參月。應執行有期徒刑拾月，扣案
之殘留第一級毒品海洛因之注射針筒壹支沒收銷燬之。
    事  實
一、乙○○前因肅清煙毒條例等案件，經臺灣高等法院高雄分院
    以83年度上訴字第852 號判決，判處有期徒刑3 年3 月、10
    月、6 月，應執行有期徒刑4 年2 月確定，復同因肅清煙毒
    條例等案件，經本院以83年度訴字第3129號判決，判處有期
    徒刑3 年2 月、4 月，應執行有期徒刑3 年4 月確定，2 罪
    接續執行，於民國86年5 月12日假釋出監，嗣於90年9 月11
    日假釋期滿執行完畢。又曾因施用毒品案件，經本院以90年
    度毒聲字第4356號裁定送觀察、勒戒後，認有繼續施用毒品
    傾向，而由本院以90年度毒聲字第4891號裁定令入戒治處所
    施以強制戒治，復經本院以90年度毒聲字第7772號裁定停止
    戒治，於91年1 月22日釋放，並於91年8 月7 日因停止戒治
    期滿未經合法撤銷停止戒治而執行完畢。詎其仍不知戒絕毒
    癮，明知海洛因及甲基安非他命，分別經公告列為毒品危害
    防制條例第2 條第2 項第1 款之第一級毒品及同條項第2 款
    之第二級毒品，不得非法持有、施用，猶於前開強制戒治執
    行完畢釋放後5 年內，基於施用第一級毒品海洛因之概括犯
    意，自94年1 月上旬某日起，至同年6 月13日中午12時許止
    ，在高雄縣、市內多處不特定處所，以將第一級毒品海洛因
    加水置於針筒內注射手臂血管之方式，連續施用第一級毒品
    海洛因多次；又其另基於施用第二級毒品甲基安非他命之概
    括犯意，亦自94年1 月上旬某日起，至同年6 月13日中午12
    時許止，在高雄縣、市內多處不特定處所，以將第二級毒品
    甲基安非他命置於吸食器內燒烤吸管之方式，施用第二級毒
    品甲基安非他命多次。嗣於94年6 月13日下午3 時許，其行
    經高雄市○○區○○路195 巷13號前，因形跡可疑為警盤查
    ，在其身上查獲並扣得已為其使用而殘留第一級毒品海洛因
    之注射針筒1 支，因而知悉上情。
二、案經高雄市政府警察局移送臺灣高雄地方法院檢察署檢察官
    偵查起訴。
    理  由
一、按本件被告乙○○所犯係死刑、無期徒刑、最輕本刑為3 年
    以上有期徒刑以外之罪，其於準備程序就前揭被訴事實為有
    罪之陳述，經受命法官告知簡式審判程序之旨，並聽取其與
    公訴人之意見後，本院認無不得或不宜改依簡式審判程序進
    行之處，爰依刑事訴訟法第273 條之1 第1 項、第284 條之
    1 ，裁定本件由受命法官獨任進行簡式審判程序，合先敘明
    。
二、前揭犯罪事實，業據被告於本院審理中坦承不諱，且其前開
    為警查獲後採集尿液送檢之檢驗結果，係呈施用第一級毒品
    海洛因後所會產生之嗎啡陽性反應，及施用第二級毒品甲基
    安非他命後所會產生之甲基安非他命陽性反應，有高雄市立
    凱旋醫院94年6 月27日第00000000號濫用藥物尿液檢驗報告
    在卷可稽，復參以上揭扣案針筒1 支，經高雄醫學大學附設
    中和紀念醫院鑑驗結果，含有第一級毒品海洛因成分，有該
    院94年8 月23日第0000-000號檢驗報告附卷足佐，則被告前
    開自白顯與事實相符，堪以採信。而被告前因施用毒品案件
    ，經本院以90年度毒聲字第4356號裁定送觀察、勒戒後，認
    有繼續施用毒品傾向，而由本院以90年度毒聲字第4891號裁
    定令入戒治處所施以強制戒治，復經本院以90年度毒聲字第
    7772號裁定停止戒治，於91年1 月22日釋放，並於91年8 月
    7 日因停止戒治期滿未經合法撤銷停止戒治而執行完畢等情
    ，有臺灣高雄地方法院檢察署刑案資料查註紀錄表及臺灣高
    等法院被告前案紀錄表在卷可憑。綜上所述，被告於強制戒
    治執行完畢釋放後，5 年內再犯施用第一級毒品海洛因及第
    二級毒品甲基安非他命之犯行至明，本件事證明確，被告犯
    行堪以認定。
三、按海洛因及甲基安非他命，分別係毒品危害防制條例第2 條
    第2 項第1 款所稱之第一級毒品及同條項第2 款所稱之第二
    級毒品，故核被告所為，係犯該條例第10條第1 項之施用第
    一級毒品罪及同條第2 項之施用第二級毒品罪。被告持有第
    一級毒品海洛因及第二級毒品甲基安非他命後，進而施用，
    其持有之低度行為均應為施用之高度行為所吸收，不另論罪
    。被告先後多次施用第一級毒品海洛因及施用第二級毒品甲
    基安非他命犯行，均時間緊接，犯罪構成要件相同，顯係各
    基於概括犯意為之，均應依連續犯之規定論以一罪，並加重
    其刑。又被告所犯上開二罪間，犯意各別、行為互殊，觸犯
    構成要件相異之罪名，自應分論併罰。被告有如犯罪事實欄
    所載之上揭前科紀錄，有前開臺灣高等法院被告前案紀錄表
    及臺灣高雄地方法院檢察署被告之刑案資料查註紀錄表在卷
    可稽，其受有期徒刑執行完畢，5 年內再犯前開最重本刑均
    為有期徒刑以上之2 罪，均為累犯，應依刑法第47條規定加
    重其刑，並均遞加重之。爰審酌被告經強制戒治後，尚未能
    戒絕毒癮，足證前開保安處分措施實難矯治其惡性，惟念及
    其犯後坦承罪行，態度良好，而所犯係為自戕行為，尚未對
    他人造成實害等一切情狀，分別量處如主文所示之刑，並定
    其應執行刑，以資懲儆。扣案之注射針筒1 支，經本院送驗
    結果，含有第一級毒品海洛因成分之事實，業如前述，其上
    既殘留第一級毒品海洛因殘渣，且與該等毒品殘渣無法分析
    剝離（此經法務部調查局以93年3 月19日調科壹字第093001
    13060 號函釋在案，並為本院職務上已知之事實），爰依毒
    品危害防制條例第18條第1 項前段規定，與毒品殘渣一併宣
    告沒收銷燬之。
據上論斷，應依刑事訴訟法第273 條之1 第1 項、第284 條之1
、第299 條第1 項前段，毒品危害防制條例第10條第1 項、第2
項、第18條第1 項前段，刑法第11條、第56條、第47條、第51條
第5 款，判決如主文。
本案經檢察官甲○○到庭執行職務。
中    華    民    國    95    年    1     月    26    日
                  刑事第五庭    法  官 陳君杰
以上正本證明與原本無異。
如不服本判決，應於判決送達後10日內，向本院提出上訴狀。
中    華    民    國    95    年    1     月    26    日
                                書記官 陳昱良
附錄本判決論罪科刑法條全文：
毒品危害防制條例第10條
施用第一級毒品者，處6 月以上5 年以下有期徒刑。
施用第二級毒品者，處3 年以下有期徒刑。


司法院資訊處製作；財團法人民間司法改革基金會備份。
